臺灣高等法院花蓮分院刑事判決　　　　　　　　　　九十三年度上訴字第一八四號
　　上訴人即
　　公　訴　人　臺灣臺東地方法院檢察署檢察官
　　被　　　告　甲○○
　　指定辯護人　吳漢成律師
右上訴人因偽造有價證券案件，不服臺灣台東地方法院九十二年度訴緝字第九號，中
華民國九十三年九月八日第一審判決（起訴案號：臺灣台東地方法院檢察署八十九年
度偵字第三二七號）提起上訴，本院判決如左：
    主  文
原判決關於被訴偽造有價證券罪部分撤銷。
甲○○連續意圖供行使用之用，而偽造有價證券，累犯，處有期徒刑四年，偽造如附
表所示編號1.２之二紙本票、變造「鄭國欽」名義之身分證上「照片」一枚、偽造之
「鄭國欽」印章一枚沒收。
其餘上訴（即被訴偽造文書罪及非法持刀械罪部分）駁回。偽造如附表所示編號３之
本票一張及匕首乙支均沒收。
    事  實
一、甲○○前曾於八十三年間因違反肅清煙毒條例以及恐嚇罪，分別經法院判處有期
    徒刑三年六月以及一年二月確定在案，經接續執行於八十七年十一月二十二日執
    行完畢，仍不知悔改，再有下列犯行：
    （一）八十八年一月間，在高雄市○○路國賓飯店前，拾得鄭國欽身分證乙枚，
          嗣即意圖為自己不法之所有，將身分證侵占入已，於八十八年五月間，在
          高雄市○○○路十七號住處，以自己之照片，換貼於鄭國欽之身分證上，
          變造該身分證。
    （二）基於意圖供行使之用之概括犯意，八十八年六月二十二日，連續在其高雄
          市○○○路十七號五樓之二租處，利用不知情之不詳人士，偽簽「鄭國欽
          」之署名於如附表所示之三紙本票發票人欄內、填載各該本票上應記載事
          項，並以其於不詳時間、地點利用不知情之人偽刻之「鄭國欽」印章一顆
          ，蓋用於如附表所示編號一之本票上，及蓋用指印於如附表所示編號二之
          本票上，以此方式偽造以「鄭國欽」名義所簽發之如附表所示本票三紙，
          足以生損害於鄭國欽之權益，並於偽造完成後，基於意圖為自己不法之所
          有之概括犯意於同年月二十二日，向乙○○佯稱自己是「鄭國欽」，邀其
          合夥經營生意，並持附表編號一之本票交付乙○○供擔保而行使之，致林
          淑惠陷於錯誤，交付新臺幣（下同）五萬元；再於同年月二十三日以同一
          手法，持編號二之本票供擔保，向乙○○詐騙八萬元，前後二次計詐騙十
          三萬元得手。嗣因乙○○發覺有異，乃持編號一、二上開本票報警處理，
          偕警於同年月二十四日下午二時三十分許，在上址查獲甲○○，並扣得偽
          造如附表所示編號三之本票、變造「鄭國欽」名義之身分證一枚、偽造之
          「鄭國欽」印章一枚、匕首一枝沒收。
二、案經乙○○訴由高雄市政府警察局移送臺灣高雄地方法院檢察署呈請臺灣高等法
    院檢察署令轉臺灣臺東地方法院檢察署檢察官偵查起訴。
    理  由
壹、本案審理之範圍：
    本案檢察官起訴被告涉嫌偽造三張本票並向被害人乙○○詐欺、又變造身分證、
    偽造買賣契約書及非法持有匕首，原審以有關變造身分證、偽造賣賣契約、非
    法持有匕首罪之證物係違法搜索所取得之證物，因而就三罪判決無罪，而就偽
    造本票並犯詐欺罪部分判處被告罪刑。檢察官就無罪部分提起上訴。被告則未上
    訴。本院查就被告所涉犯變造身分證部分是用以向被害人詐取財物，並且偽簽本
    票之方法行為，藉以向被害人取信，因此客觀上屬於被告所犯詐欺罪以及偽造有
    價證券罪之方法行為，具有牽連犯之裁判上一罪關係，為刑事訴訟法第三百四十
    八條第二項所規定之「有關係部分」，因此就偽造有價證券以及詐欺罪罪部分亦
    在本院審理之範圍內。從而本案本院審理之範圍即為檢察官所起訴之所有犯罪事
    實。
貳、本案證據之證據能力：
一、按刑事訴訟法第一百五十九條第一項規定「被告以外之人於審判外之言詞或書面
    陳述，除法律有規定者外，不得作為證據。」，本案被害人乙○○於警訊中所陳
    述被害之情節，是審判外之陳述，並無刑事訴訟法第一百五十九條之二所規定「
    較可信之特別情況」，應無證據能力。
二、就扣案之變造之身分證而言，據被告於本院審理中陳稱是由被告所提出，並交付
    給警員（本院卷頁一０二），核與證人陳忠慶所述之情節相符（本院卷頁一０一
    ），足證扣案之變造身分證並非警員搜索所取得之證據，而是由被告所自行交付
    ，因此扣案變造之身分證自具有證據能力。
三、就搜索所取得之附表編號三本票、買賣契約書、空白本票、偽刻之「鄭國欽」
    印章一枚以及匕首部分：
    （一）按搜索應用搜索票，刑事訴訟法第一百二十八條第一項訂有明文，無搜索
          票之搜索，則必須符合刑事訴訟法第一百三十條之附帶搜索、第一百三十
          一條一項之逕行搜索及同條第二項之緊急搜索、第一百三十一條之一經受
          搜索人同意之搜索使得為之。又按不符合前述規定之搜索，所取得之證物
          即屬刑事訴訟法第一百五十八條之四所規定之「違背法定程序取得之證據
          」，其證據能力之有無，依同條規定應審酌人權保障以及公共利益之均衡
          維護。而所謂審酌之具體因素，應包含(一)違背法定程序之程度。(二)違背法
          定程度時之主觀意圖（即實施搜索扣押之公務員是否明知違法並故意為之
          ）。(三)違背法定程序時之狀況（即程序之違反是否有緊急或不得已之情形
          ）。(四)侵害犯罪嫌疑人或被告權益之種類及輕重。(五)犯罪所生之危險或實
          害。(六)禁止使用證據對於預防將來違法取得證據之效果。(七)偵審人員如依
          法定程序，有無發現該證據之必然性。(八)證據取得之違法對被告訴訟上防
          禦不利益之程度等（最高法院九十二年度台上字第二五七四號判決參照）
          。這些因素的審酌均以搜索行為本身為首要檢視之點，並不應以違法搜索
          取得之證物所欲證明之犯罪是否重大為唯一考量。
    （二）又按刑事訴訟法第一百三十條規定「檢察官、檢察事務官、司法警察官或
          司法警察逮捕被告、犯罪嫌疑人或執行拘提、羈押時，雖無搜索票，得逕
          行搜索其身體、隨身攜帶之物件、所使用之交通工具及其立即可觸及之處
          所。」，因此「司法警察（官）於逮捕通緝之被告時，若僅係基於發現通
          緝被告之目的，而對通緝被告之住所或其他處所逕行搜索之情形，其於發
          現通緝之被告而將其逮捕後，必須基於執法機關之安全與被逮捕人湮滅隨
          身證據之急迫考量，始得逕行搜索被告身體，又因其逮捕通緝被告逕行搜
          索之目的已達，除為確認通緝被告之身分以避免逮捕錯誤，而有調查其身
          分資料之必要外，不得任意擴大範圍，復對被告所在之住宅及其他處所再
          為搜索，始符刑事訴訟法保障人民不受非法及不當搜索之意旨。」，最高
          法院著有九十一年度台上字第五六五三號判決可參。
    （三）再按刑事訴訟法第一百三十一條第一項所規定逕行搜索乃是為了搜尋被告
          或是犯罪嫌疑人所進行的搜索，並不是為了找尋證物或應扣押物品之搜索
          ，此從該條項各款規定之事由當可確定，因此第一百三十一條第一項所規
          定得搜索住所或其他處所，係指當具有該條項各款所規定之情形如逮捕被
          告等等時，因為被告或者是犯罪嫌疑人在住所或其他處所之內，檢察官或
          司法警察等執法人員無法進入，為防止被告或犯罪嫌疑人逃匿，或犯罪持
          續進行，因此規定在無法及時取得搜索票進入住宅或處所內搜索時，檢察
          官或司法警察等執法人員可以逕自進入住宅內搜尋被告，並不是指檢察官
          或司法警察等執法人員在逮捕被告或犯罪嫌疑人之後尚可以對於被告之住
          所或其他處所進行搜尋證物之搜索。至於在逮捕人犯之後，自可依據第一
          百三十條之規定為附帶搜索，但如果要對於被告或是犯罪嫌疑人之住所進
          行搜索，因為並沒有急迫之情形，仍然必須依照同法第一百二十八條規定
          向法院申請核發搜索票。因此於逮捕被告或犯罪嫌疑人之後，即不得再對
          被告或犯罪嫌疑人之住所或其他處所為逕行搜索。
    （四）次按刑事訴訟法第一百三十一條之一固然規定「搜索，經受搜索人出於自
          願性同意者，得不使用搜索票。但同條後段也明確規定「但執行人員應出
      示證件，並將其同意之意旨記載於筆錄。」，而所謂受搜索人出於自願同
          意者，必須是有受搜索人明示的同意，不得僅因受搜索人順從搜索人員之
          要求自行開啟抽屜或皮夾，即認為該搜索已經得到受搜索人的同意。
    （五）經查本案檢察官所提出證明被告犯罪事實之證據中，其中之附表編號三本
          票、買賣契約書、空白本票、變造身分證以及偽刻之「鄭國欽」印章一枚
          、匕首均係警員搜索被告位於高雄市○○○○○路十七號五樓之二的住
          所所取得，有搜索筆錄附卷可參（警卷頁十五），而該搜索行為係依照刑
          事訴訟法第一百三十一條第一項實施逕行搜索，因此並無搜索票，亦有逕
          行搜索報告書附卷可參（警卷頁十四），本案搜索既屬無令狀之搜索，其
          搜索是否合法，自應視搜索是否合於刑事訴訟法第一百三十條以下之規定
          為斷，而查：
          １、就是否符合附帶搜索之要件而言：本案搜索是八十八年六月二十四日
              ，因告訴人乙○○指訴在同年六月二十二日遭被告詐欺，此有「民眾
              請求警察機關辦理普通刑事案件申告書」一紙在卷可參（警卷頁十九
              ），並經證人即當日執行搜索員警林仁傑、陳忠慶證述無訛（原審卷
              頁二五一、二六一），則本案警員進行搜索之時距離被害人所指述之
              犯行時間已有二日以上，顯非現行犯，而且也沒有刑事訴訟法第八十
              八條第二項所指之準現行犯情形。但是依照被告以及搜索之警員陳忠
              慶在本院審理中所述，當時被告確實持變造之身分證向警員表明身分
              ，因此就行使變造身分證而言，固屬於現行犯，警員因此將被告逮捕
              ，故無違法之處，但據警員陳忠慶於本院審理中證述「我們將被告上
              手銬之後，就請他坐在客廳沙發上，我們前往距離二、三公尺之被告
              辦公桌搜索」（本院卷頁一０一），足證警員是在把被告逮捕之後，
              才開始進行搜索，而搜索之地點並不是被告身體、隨身攜帶之物件、
              所使用之交通工具及其立即可觸及之處所，而是距離被告二、三公尺
              之遠的辦公桌，依照前揭說明，警員所進行的搜索並不合於刑事訴訟
              法第一百三十條所規定之附帶搜索之要件。
          ２、就是否符合逕行搜索之要件而言：依照執行搜索警員林仁傑以及陳忠
          慶於原審所述，當警員進入被告之住所時，被告就已經在現場，而且
              被告也拿出身分證供警員查驗，警員在發現被告持變造之身分證之後
              ，也已經將被告逮捕，並沒有任何刑事訴訟法所第一百三十一條第一
              項各款所規定因為逮捕犯罪嫌疑人而必須搜索處所之情形，足證本件
              搜索也與逕行搜索之要件不合。
          ３、就是否經受搜索人同意而言：雖然執行搜索之警員於原審證稱是被告
              自行打開抽屜，但是被告在本院審理中陳稱並未同意警員進行搜索，
              而檢察官也未提出足以證明被告有明示同意進行搜索之證據，更且依
              照警員陳忠慶在本院審理中所證述搜索之經過，是已經將被告銬上手
              銬之後才進行搜索，則被告已經被逮捕了，如何有自由意志表明示否
              同意進行搜索，因此本案搜索，並沒有證據可以證明確實經過被告明
              示之同意，無從認定符合受搜索人同意而進行搜索。
          ４、從而，本案搜索既無搜索票，也不符合刑事訴訟法有關無令狀搜索之
              要件規定，本案搜索係屬違背法定程序，可堪認定。
    （六）本案搜索所取得得之證據雖屬違背法定程序所取得，但是是否有證據能力
          ，仍應審酌前述有關人權保障以及公共利益之保障等因素而為決定。就本
          案搜索過程而言，警員既然已經有被害人明確之指述，並且已經取得被告
          犯罪之證物及偽造之本票二張，已經有合理懷疑認定被告涉有犯罪嫌疑，
          警員應可在前往蒐證之前，即向法院或是依照當時之法令向檢察官聲請搜
          索票，並無任何急迫之情形存在，但是卻是在沒有聲請搜索票之前，就由
          警員帶同被害人前往被告之住所，而在發現被告行使變造身分證之情形，
          雖然已經對於被告加以逮捕，但是執行之警員卻誤認可以在逮捕被告之情
          形下，依照刑事訴訟法第一百三十一條第一項之規定實施逕行搜索，經本
          院於審理時再次傳訊執行搜索之警員陳忠慶，證人對於刑事訴訟法一百三
          十一條仍然錯認為可以在逮捕被告之後，對於被告或第三人之處所逕行搜
          索，顯見執行搜索之警員對於逕行搜索要件規定之瞭解有所不足，其日後
          再度違反規定逕行搜索之可能性無法避免，因此本院審酌前述因素之後，
          認為本案搜索所得之證物即附表編號三本票、買賣契約書、空白本票、偽
          刻之「鄭國欽」印章一枚以及匕首等並無證據能力。
    （七）至於扣案編號一、二之本票，雖然也在警員所列之搜索扣押筆錄中，但是
          這二張本票是由被害人乙○○所交付警員的，並不是在被告之處所搜得，
          業據被告於原審審理中陳述明確（原審卷頁二七四），並且有民眾申告書
          所附之本票影本為證（警卷頁十九），該二張本票自具有證據能力，附此
          敘明。
參、有罪（變造身分證）部分：
一、訊據被告對於確實在前揭時間地點拾獲「鄭國欽」身分證一張，並且將身分證侵
    佔入己之後，將身分證上之照片換貼成為自己的照片以逃避警員之追查均坦承不
    諱，核與證人即查獲被告之警員陳忠慶以及林仁潔所證述被告持變造之身分證冒
    稱身分之情節相符，並有扣案之變造身分證一紙附卷可證，被告本案此部分罪證
    明確，應予依法論科。
二、核被告此部分犯行所為，係犯刑法第二百十二條之變造特種文書罪以及第三百三
    十七條之侵佔遺失物罪。被告所犯二罪間有方法結果之牽連關係，應從一重之變
    造特種文書罪處斷。原審以扣案之身分證無證據能力為由，就被告此部分之犯行
    ，判決無罪，然扣案之身分證有證據能力，已如前述，原審誤為無證據能力並因
    此判決無罪，即屬有誤，檢察官提起上訴為有理由，自應就此部分撤銷改判。
肆、有罪（偽造有價證券罪）部分：
一、訊據被告甲○○否認有何偽造有價證券以及向乙○○詐欺之犯行，然查：
    （一）扣案編號一、二之本票，經本票筆跡鑑定，法務部調查局以照相放大以及
          實體顯微鏡檢視鑑定（原審卷頁一六五），認為本票上面都是先寫字之後
          在再印章或是蓋指印。經就編號二本票上之指印送請內政部刑事警察局鑑
          定，以指紋特徵點比對法鑑定（原審卷第一九二頁）認為係屬被告之指紋
          。而且扣案之本票發票人名義人都是鄭國欽，而被告有確實有變造鄭國欽
          的身分證，並持以行使，顯見扣案本票上之發票人確實是由被告以鄭國欽
          名義所簽發。
    （二）扣案之本票二張係由被告交給乙○○，以取信於乙○○，並騙取乙○○稱
          可以以些微金額賺取龐大之黃金走私利潤，分別經乙○○於偵查中陳述明
          確（高雄偵卷頁二十九頁背面）以及申告書所附之本票影本二紙（警卷頁
          十九）可證。
    （三）被告坦承確實從乙○○處收取共計十三萬元之款項（原審卷第二七三頁）
        ，被告雖然陳稱該款項是借款，但是借款既然只有十三萬元，被告卻交付
          二張金額高達六十萬元以及五十萬元之本票，顯然與常情有違。足證被告
          係持高額而無法兌現之本票充作騙取乙○○交付金錢之方法。
    （四）被告始則辯稱並沒有偽造本票，之後又改稱蓋指印都只是為了好玩，並不
          是要交付，又辯稱並沒有將本票交給被害人乙○○，但是如前所述，本票
          上的發票人名義與被告所變造之身分證名義相同，本票上又有被告之指印
          ，被告又從乙○○處取得十三萬元之款項，乙○○則持有偽造之本票，足
          證被告所辯，並不可採信。
    縱據上述，被告罪證明確，此部分之犯行，應堪認定，應予依法論科。
二、核被告所為，係犯刑法第二百零一條第一項之之意圖供行使之用而偽造有價證券
    罪及同法第三百三十九條第一項之詐欺取財罪。其行使偽造有價證券之輕行為應
    為偽造之重行為所吸收。又按行使偽造有價證券，以取得票面價值之對價，固不
    另論詐欺罪，但如以偽造之有價證券供作擔保或作為新債清償而取得款項，其取
    得款項之行為，乃係行使偽造有價證券以外之另一行為，二者有方法結果關係，
    應論以牽連犯，最高法院著有八十六年度臺上字第四六一○號判決可資參照。本
    件被告既係行使其所偽造之本票供作擔保，藉以取得告訴人所交付之投資款，因
    此被告之犯行係分別觸犯偽造有價證券罪以及詐欺罪，二罪間並有方法結果之牽
    連關係，應從一重之偽造有價證券罪處斷。又被告偽造「鄭國欽」印章及偽造印
    文、署押於該本票上，為偽造有價證券之階段行為，已吸收於偽造有價證券行為
    之內，亦不另論偽造印章及署押、印文罪。其利用不知情之人偽刻「鄭國欽」印
    章、偽造本票，均為間接正犯。公訴人起訴法條雖未論及刑法第三百三十九條第
    一項詐欺取財罪，惟起訴事實既已敘及，應認亦在起訴範圍內，法院自應一併予
    以審理。被告前後多次偽造有價證券及詐欺之犯行，時間緊接、犯罪構成要件相
    同，顯均係基於概括犯意反覆為之，為連續犯，各應依刑法第五十六條之規定加
    重其刑。
三、另就編號三本票部分，因屬非法搜索所取得之證據，並不具有證據能力，不得作
    為認定被告犯罪事實之證據，就編號三部分之偽造有價證券部分即因無證據足以
    證明被告之犯罪事實，本應就此部分為無罪之判決，但因為與前揭犯罪事實部分
    有連續犯之裁判上一罪關係，因此並不另為無罪之諭知。原審就附表編號一、二
    本票部分為被告有罪之認定，固屬無誤，但就編號三部分仍然罪處被告罪刑，即
    屬有誤，應由本院就被告所犯偽造有價證券罪部分撤銷改判。
伍、有罪部分之科刑：
    被告所犯前揭行使變造身分證以及偽造有價證券罪間客觀上有方法結果之牽連關
    係，應從一重之連續偽造有價證券罪處斷。被告前曾於八十三年間因違反肅清煙
    毒條例以及恐嚇罪，分別經法院判處有期徒刑三年六月以及一年二月確定在案，
    經接續執行於八十七年十一月二十二日執行完畢，仍不知悔改，五年以內再犯有
    期徒刑以上之本罪，為累犯，應依刑法第四十七條之規定加重其刑。爰審酌被告
    本次犯行所偽造之本票金額高達一百十五萬元，而且又變造身分證持以行使，對
    於社會交易活動所仰賴的信用有所損害，被告犯後一再飾詞卸責，否認犯行，毫
    無悔意，對於被害人之損害也無填補之意，犯後態度不佳，而且嗣後逃匿無蹤，
    經通緝後始到案，被告除了如事實欄所記載之累犯記錄外，尚有多項前科紀錄，
    顯示刑之處遇對於被告而言，尚未發揮其應有之功能以及其他被告之品行、智識
    程度、生活狀況、犯罪之動機、目的、手段、犯罪時所受刺激、與被害人平日之
    關係、犯罪所生之危害、犯後態度等一切情狀量處如主文所示之刑。偽造如附表
    所示之三紙本票以及「鄭國欽」印章一枚，雖然其中有一張本票以及印章均屬於
    非法搜索取得之物，而無證據能力，但是仍然無損於其為應沒收物品之性質，仍
    應依照刑法第二百零五條以及第二百十九條之規定，並參照刑法第四十條但書之
    規定，並考慮對於被告之權益無損，應加以沒收，至於變造身分證上之照片為被
    告所有且係供犯罪所用之物，應依照刑法第三十八條第一項第二款之規定宣告沒
    收。
陸、無罪部分：
一、公訴意旨以：被告甲○○於八十八年六月十五日，在高雄市○○○路十七號住處
    ，以鄭國欽名義，偽造鄭國欽之署押於買賣合約書上。另於八十八年四月間，未
    經主管機關許可，非法持有具殺傷力之匕首乙把。嗣經警於同年月二十四日下
    午二時三十分許，在上址搜索扣得買賣合約書一紙及匕首乙把等物，因認被告
    涉犯有刑法第二百十條偽造私文書及違反槍砲彈藥刀械管制條例第十四條第三項
    非法持有刀械等罪嫌。
二、公訴人認被告涉犯前開各罪，係提出在被告住處所搜獲之匕首一把以及偽造之
    買賣合約書一張為據。經查，上開搜索、扣押之物，係偵查機關以違法方法取得
    ，本院基於程序正義及發現實體真實，就個人基本人權之保障及社會安全之維護
    ，依比例原則及法益權衡原則，予以客觀之判斷，認司法警察於被告住處違法搜
    索所取得之合約書、匕首等物均無證據能力，已如前述，自不得援引此等證據
    作裁判依據。則本案此部分檢察官所指之犯嫌，即屬罪證不足，原審因而為無罪
    之判決，並無違誤，檢察官提起上訴，為無理由，應予駁回。
三、至於扣案之匕首一枝，既屬違禁物，有台東縣警察局含附卷可稽（原審卷頁一○
    七），雖無證據能力，但仍應依刑法第四十條之規定一併宣告沒收。
柒、據上論斷，應依刑事訴訟法第三百六十八條、第三百六十九條第一項、第二百九
    十九條第一項、第三百零一條第一項，刑法第五十六條、第二百零一條第一項、
    第二百十二條、第三百三十七條、第三百三十九條第一項、第五十五條、第二百
    零五條、第二百十九條、第三十八條第一項第二款，罰金罰鍰提高標準條例第一
    條前段、第四十七條判決如主文。
本案經檢察官崔紀鎮到庭執行職務。
中      華      民      國    九十四    年      三      月    十四  日
                                   審判長法  官  謝  志  揚
                                         法  官  莊  謙  崇
                                         法  官  賴  淳  良
右正本證明與原本無異。
如不服本判決，應於送達後十日內，向本院提出上訴狀。其未敘述理由者，並應於提
出上訴狀後十日內向本院補提理由狀(須附繕本)。
                                         書記官  邱  廣  譽
中      華      民      國     九十三    年     九      月     十四     日
附錄本案論罪科刑法條：
刑法第二百零一條第一項
意圖供行使之用，而偽造、變造公債票、公司股票或其他有價證券者，處三年以上十
年以下有期徒刑，得併科三千元以下罰金。
刑法第二百一十六條
行使第二百十條至第二百十五條之文書者，依偽造、變造文書或登載不實事項或使登
載不實事項之規定處斷。
刑法第二百二十條第一項
在紙上或物品上之文字、符號、圖畫、照像，依習慣或特約，足以為表示其用意之證
明者，關於本章及本章以外各罪，以文書論。
刑法第二百十條
偽造、變造私文書，足以生損害於公眾或他人者，處五年以下有期徒刑。
刑法第三百三十九條第一項
意圖為自己或第三人不法之所有，以詐術使人將本人或第三人之物交付者，處五年以
下有期徒刑、拘役或科或併科一千元以下罰金。
刑法第二百零五條
偽造、變造之有價證券、郵票、印花稅票、信用卡、金融卡、儲值卡或其他相類作為
提款、簽帳、轉帳或支付工具之電磁紀錄物及前條之器械原料及電磁紀錄，不問屬於
犯人與否，沒收之。
